【裁判字號】    92,易,397
【裁判日期】    920320
【裁判案由】    詐欺
【裁判全文】
臺灣臺中地方法院刑事判決                          九十二年度易字第三九七號
    公  訴  人  台灣台中地方法院檢察署檢察官
    被      告  乙○○
右列被告因詐欺案件，經檢察官提起聲請簡易判決處刑（九十二年度偵字第三九七號
），本院台中簡易庭認不得以簡易判決處刑，改依通常程序審理，本院判決如左：
    主  文
乙○○意圖為自己不法之所有，以詐術使人將本人之物交付，處拘役肆拾日，如易科
罰金，以參佰元折算壹日。
    事  實
一、乙○○明知已無支付能力，竟意圖為自己不法之所有，於民國九十一年三月二十
    九日，前往台中縣潭子鄉○○路○段一六五巷三號甲○○經營之上方不銹鋼工程
    行，以價值新台幣（下同）五千七百元之金戒指一只作為定金，取得甲○○之信
    任，使甲○○陷於錯誤，與乙○○訂立工程款為六萬七千元之承攬契約，依約在
    乙○○指定之台中市○○區○○路一段一四六巷一號二樓施作不鏽鋼窗戶，迨甲
    ○○於九十一年四月二日完工，並經乙○○驗收，屢向乙○○催收工程款，乙○
    ○均藉口甲○○施作不鏽鋼窗戶有偷工減料情形及未履行整修二個鐵捲門之承諾
    ，拒絕付款，甲○○始知受騙。
二、案經甲○○訴由台灣台中地方法院檢察署檢察官聲請簡易判決處刑。
    理  由
一、訊據被告乙○○否認詐欺取財犯行，辯稱伊委託甲○○在台中市○○區○○路一
    段一四六巷一號二樓施作不銹鋼窗戶，工程款為六萬七千元，已拿一只金戒指為
    定金，係因甲○○未完工，鋼管有偷工減料情形，且答應整修二個鐵捲門未履行
    ，伊才未付款，無詐欺意思云云。惟查右揭犯罪事實，業據告訴人甲○○指訴綦
    詳，並有請款單、驗收單及施作完工照片附卷可稽。被告提出之上方不銹鋼工程
    行報價單雖載有附帶整修鐵捲門一組（服務）之字樣，但無告訴人簽名，告訴人
    否認承諾為被告整修鐵捲門，被告於偵查中亦供承該附帶部分係伊所寫，蓋有上
    方不銹鋼工程行印章之合約書伊沒意見，確係經伊同意驗收簽名，伊覺得鐵捲門
    是小事，所以沒有在合約書註明等語，證人丙○○並證稱伊有至台中市○○路○
    段一四六巷一號施作不鏽鋼窗戶，係乙○○委託上方不銹鋼工程行施作，施工當
    日乙○○在現場，沒有答應乙○○整修二個鐵捲門，因約定規格之材料不夠，乙
    ○○同意以另規格之材料施作，是乙○○前幾天親自向伊說，要先在工廠加工，
    再運至現場安裝等語。依常情，告訴人如確有承諾為被告整修鐵捲門，被告迄未
    同意變更不銹鋼窗戶規格，則被告為何未要求告訴人對於該附帶條件簽名承諾，
    復在驗收單上簽收表示已施作完成？顯見告訴人並未承諾為被告整修鐵捲門，且
    被告同意變更不鏽鋼窗戶之規格。參以告訴人委託告訴人施作該不鏽鋼窗戶之工
    程款高達六萬七千元，僅以價值五千七百元之金戒指一只作為定金，俟告訴人施
    作完成，屢以告訴人施作不鏽鋼窗戶有偷工減料情形及未履行整修二個鐵捲門之
    承諾作為藉口，拒絕付款，及被告供稱伊另委託朋友在現場施作一廣告出租看板
    ，價款一萬元，以茶葉抵付價款等情，益徵被告確無支付能力，且具有不法所有
    意圖，所辯無非飾卸之詞，不足採信，其犯行已堪認定。
二、核被告所為，係犯刑法第三百三十九條第一項之詐欺取財罪。爰審酌被告之品行
    、犯罪動機、目的、手段、所生損害及被告犯罪後態度等一切情狀，處以如主文
    所示之刑，並諭知易科罰金之折算標準。
據上論斷，應依刑事訴訟法第四百五十二條、第二百九十九條第一項前段，刑法第三
百三十九條第一項、第四十一條第一項前段，罰金罰鍰提高標準條例第一條前段、第
二條，判決如主文。
中      華      民      國      九十二      年      三    月    二十    日
                                        法  官  鍾  堯  航
右正本證明與原本無異。
如不服本判決，應於送達後十日內向本院提出上訴狀（須附繕本），上訴於台灣高等
法院台中分院。
                                        書記官
中      華      民      國      九十二      年      三    月    二十    日
附錄本案論罪科刑法條全文
刑法第二百七十七條第一項：
意圖為自己或第三人不法之所有，以詐術使人將本人或第三人之物交付者，處五年以
下有期徒刑、拘役或科或併科一千元以下罰金。


司法院資訊處製作；財團法人民間司法改革基金會備份。
